# 关于垫资业务会计处理

提问人：shiyunhao2 时间：2019-01-15 20:12:14
请教老师，公司如果提供了垫资业务，按照净额法核算，这个中间差额也按照实际利率法进行了折算，后期这一块收益摊销的时候进其他业务收入合适还是财务费用合适，公司已经发生了很多笔这种业务，目前打算是进其他业务收入，因为财务费用的话感觉金额太大。

回答人：chenyiwei
如果你公司目前仍在执行 2006 版的收入准则，则计入 “财务费用——利息收入”。
如果已经执行新的收入、金融工具会计准则，则可以作为其他业务收入。

提问人：zoujiecpa 时间：2019-01-16 15:02:35
请教陈老师：新旧准则对垫资业务会计处理区别，如何理解准则的具体规定？没有明白，烦指点！！感激不尽！！

回答人：chenyiwei
不论是新旧准则，这种垫资业务都应确认利息收入。但在不同的准则下，适用的具体准则不同。
在 2006 版的原准则下，利息收入属于《企业会计准则第 14 号——收入》规范的让渡资产使用权收入，而根据财政部会计司 2018 年 9 月 5 日发布的《关于 2018 年度一般企业财务报表格式有关问题的解读》：“根据《通知》，“利息费用” 行项目，反映企业为筹集生产经营所需资金等而发生的应予费用化的利息支出；“利息收入” 行项目，反映企业确认的利息收入。利息收入主要为银行存款产生的利息收入，以及根据《企业会计准则第 14 号——收入》的相关规定确认的利息收入。这两个行项目为 “财务费用”
行项目的其中项，均以正数填列。”。即，在原准则下，结合上述列报规定，依据收入准则确认的利息收入应列报为 “财务费用” 的减项。
在 2017 版的收入、金融工具准则下，利息收入属于金融工具确认和计量准则的规范范围，不再属于收入准则的规范范围，相应地，不再受制于上述《解读》中 “根据《企业会计准则第 14 号——收入》的相关规定确认的利息收入” 需列报为财务费用减项的规定，可以正常列报为企业的一项收入。

提问人：ying0518 时间：2019-01-21 09:46:44
“在 2017 版的收入、金融工具准则下，利息收入属于金融工具确认和计量准则的规范范围，不再属于收入准则的规范范围，相应地，不再受制于上述《解读》中 “根据《企业会计准则第 14 号——收入》的相关规定确认的利息收入” 需列报为财务费用减项的规定，可以正常列报为企业的一项收入。”
陈版，看修订后金融工具准则应用指南，债权投资和其他债权投资的利息收入是计入投资收益，如例 19 和 20 ？

回答人：chenyiwei
但个人理解，一般委贷之类主动理财行为的利息收益，还是计入营业收入较好。特别是对专门从事投资的公司。